【裁判字號】    89,易,2879
【裁判日期】    900406
【裁判案由】    竊盜等
【裁判全文】
臺灣桃園地方法院刑事判決                        八十九年度易字第二八七九號
    公  訴  人  臺灣桃園地方法院檢察署檢察官
    被      告  甲○○
右列被告因竊盜案件，經檢察官提起公訴（八十九年度偵字第七二二八號），本院判
決如左：
    主      文
甲○○無罪。
    理      由
一、公訴意旨略以：被告甲○○意圖為自己不法之所有，於民國八十九年四月十日，
    在桃園縣中壢市○○路二五三巷二三號前，竊取被害人丙○○所有車牌號碼ＲＸ
    －九二九號自小客車，得手後，於同日十六時，將上開贓車交與知情之梁崇賢（
    檢察官另案辦理）代為仲介買受人，因認被告涉犯刑法第三百二十條第一項之竊
    盜罪嫌云云。
二、按犯罪事實應依證據認定之，無證據不得推定其犯罪事實，又不能證明被告犯罪
    者，應諭知無罪判決，刑事訴訟法第一百五十四條、第三百零一條第一項分別定
    有明文。訊據被告甲○○，堅詞否認前開犯行，辯稱因梁崇賢曾竊取其兄林金源
    所有之自小客車，其兄並有報案，嗣經其與家人出面追討後，梁崇賢雖有將車交
    還，惟仍遭警方帶回處理，梁某顯係因此而挾怨誣指該車係其所竊，況八十九年
    四月間，自上午十一時以迄晚間十時止，其均與母外出擺攤販售糖炒栗子，實不
    可能於梁某所述時間交車委之代覓買主等語。
三、查公訴人之認被告甲○○涉有上開竊盜罪嫌，無非以梁崇賢於警訊指陳ＲＸ－九
    二九號自小客車係甲○○持來委之代覓買主等情，為主要論據。經查，梁崇賢涉
    嫌於八十九年二月二十七日，竊取被告之兄林金源所有之ＲＨ－八一三一號自小
    客車，林金源並有報案，嗣經被告與家人出面向梁崇賢追討之後，雖該車又在被
    告住處附近被尋獲，惟梁崇賢仍遭警方帶回處理等情，業經證人林金源暨證人即
    被告之母林王樹丹於本院調查時，證人即被告之父林傑煙於本院審理時，各證述
    綦詳。姑不論該部ＲＨ－八一三一號自小客車果否係梁崇賢所竊，然於林金源尋
    回車輛，失而復得之後，梁某猶因該車遭竊之事為警帶回處理，且將面臨遭致依
    法究辦之危險，衡情，自難免對被告或其家人心懷怨恨，因之，既已生此嫌隙，
    則梁崇賢指稱ＲＸ－九二九號自小客車係甲○○持來委之代覓買主云云，要有挾
    怨誣指之虞，殊難遽信，況嗣梁崇賢招來乙○○、丁○○並向渠二人兜售該部自
    小客車時，係稱「車是其自山上開下來的」等語，此情各據乙○○於偵查中（見
    偵卷第三一頁反面）、丁○○於本院調查時（見本院八十九年十二月十九日訊問
    筆錄）述明，職是，即便該車確係他人委覓買主，顯可易見該他人亦係梁某之山
    居友人，尤與居住在中壢市○○路，地處市區之被告迥然無涉。再查，梁崇賢於
    警訊稱：（甲○○）於八十九年四月十日下午十六時打電話通知我稱有一部汽車
    能不能賣到錢，我並說找找看，甲○○也就約我在中壢市○○路裕民賓館等買主
    來買贓車，我們通完電話後，我就立刻打電話找乙○○，是否有對象可以買車，
    乙○○就說找找看，再電話連絡，到了晚上十九時三十分，我就接到乙○○的電
    話稱二十時要來找我，我也就依約在裕民賓館櫃檯等他云云（見偵卷第第三頁反
    面、第四頁），若然，其意顯謂被告與之碰面並交車及車鑰之地點係在裕民賓館
    ，時間則為當日下午四時許至晚間八時之間。就其陳稱取得車輛之地點係在裕民
    賓館乙節，核與乙○○、丁○○異口同聲述明「梁崇賢稱車係其自山上開下來的
    」之情，明顯相左，抑且，於八十九年四月間，每日自近午起迄晚間十時、十一
    時止，被告均隨同其母擺攤販售糖炒栗子，迨晚間收攤後始有可能外出等情，亦
    據證人林王樹丹於本院調查時及證人林傑煙於本院審理時陳明，是其顯無餘暇或
    得空能抽隙於梁某所述之時間前去裕民賓館與之碰面，更遑論交車及車鑰委之代
    售，從而據上所陳各端，足徵梁崇賢所述要有不實之處，委非可採。此外，復查
    無其他積極證據可證明被告有如公訴人所指之犯行，依首揭法條說明，自屬不能
    證明被告犯罪而應為無罪之諭知。
據上論斷，應依刑事訴訟法第三百零一條第一項，判決如主文。
本案經檢察官錢明婉到庭執行職務。
中      華      民      國    九十      年      四      月      六      日
                              臺灣桃園地方法院刑事第三庭
                                  法  官  蔡榮澤
如不服本判決，應於送達後十日內，向本院提出上訴狀。


司法院資訊處製作；財團法人民間司法改革基金會備份。
